【裁判字號】    93,訴,969
【裁判日期】    950320
【裁判案由】    毒品危害防制條例
【裁判全文】
臺灣板橋地方法院刑事判決               93年度訴字第969號
公  訴  人  臺灣板橋地方法院檢察署檢察官
被      告  甲○○
                      號3樓(.
上列被告因違反毒品危害防制條例案件，經檢察官聲請簡易判決
處刑（93年度毒偵字第375 號）及移送併案審理（93年度毒偵字
第1892號、94年度毒偵字第97號、第2142號、94年度核退毒偵字
第1441號、第1455號、95年度毒偵字第1733號），本院認應適用
通常程序審判，復經被告於準備程序認罪，本院以簡式審判程序
判決如下：
    主  文
甲○○連續施用第一級毒品，累犯，處有期徒刑壹年肆月，扣案
之毒品海洛因鑑驗後淨重合計玖點貳貳肆肆公克、毛重壹點玖肆
公克、摻有毒品海洛因香菸壹支（鑑驗後淨重零點玖肆公克）均
沒收銷燬，盛裝上開毒品海洛因之包裝袋貳拾只、注射針筒貳支
均沒收；又連續施用第二級毒品，累犯，處有期徒刑拾月，扣案
之毒品安非他命驗餘淨重合計拾貳點玖肆公克沒收銷燬，盛裝
上開毒品安非他命之包裝袋拾貳只、吸食器壹組、分裝器壹支、
分裝袋貳佰只、磅秤壹台均沒收。應執行有期徒刑貳年，扣案之
毒品海洛因鑑驗後淨重合計玖點貳貳肆肆公克、毛重壹點玖肆公
克、摻有毒品海洛因香菸壹支（鑑驗後淨重零點玖肆公克）、毒
品安非他命驗餘淨重合計拾貳點玖肆公克均沒收銷燬，盛裝上
開毒品海洛因之包裝袋貳拾只、注射針筒貳支、盛裝上開毒品安
非他命之包裝袋拾貳只、吸食器壹組、分裝器壹支、分裝袋貳佰
只、磅秤壹台均沒收。
    事  實
一、甲○○前曾於民國88年間因賭博案件，經本院先後判處有期
    徒刑四月確定，於89年2 月16日易科罰金執行完畢。又其前
    曾於89年間因施用毒品案件，經檢察官聲請法院裁定送觀察
    、勒戒後，認無繼續施用毒品傾向，於89年2 月8 日執行完
    畢釋放，並經臺灣板橋地方法院檢察署檢察官以89年度毒偵
    字第676 號不起訴處分確定在案。詎其猶不知悔改，於上開
    有期徒刑及觀察、勒戒執行完畢後五年內，復分別基於施用
    第一級毒品海洛因及第二級毒品安非他命等概括犯意，自93
    年1 月14日為警採尿前26小時、96小時內某時起至95年1 月
    19日為警採尿前26小時、96小時內某時止，在臺北縣土城市
    ○○街、金城路3 段、中央路4 段125 巷9 弄1 之2 號3 樓
    、板橋市○○路259 號5 樓A 室、大觀路2 段265 巷60弄32
    號等處，連續施用第一級毒品海洛因、第二級毒品安非他命
    各多次。嗣分別於(一)93年1 月14日凌晨2 時40分許，在臺北
    縣板橋市○○路48巷7 弄12號前為警查獲，扣得其所有供施
    用之毒品海洛因1 包（鑑驗後淨重0.23公克），並經警採尿
    送驗結果，驗有鴉片類嗎啡及安非他命等藥物陽性反應；(二)
    93 年12 月29日下午6 時50分許，在其臺北縣板橋市○○路
    259 號4 樓住處樓下樓梯口為警查獲，扣得其所有供施用之
    毒品海洛因11包（驗餘淨重合計5.6544公克）、安非他命1
    包（驗餘淨重0.514 公克），並經警採尿送驗結果，驗有鴉
    片類嗎啡及安非他命等藥物陽性反應；(三)94年3 月4 日晚上
    10時許，在臺北縣土城市○○路22號為警緝獲，經警採尿送
    驗結果，驗有鴉片類嗎啡及安非他命等藥物陽性反應；(四)94
    年4 月6 日下午2 時許，在臺北縣板橋市○○路○ 段281 號
    前為警查獲，扣得其所有供施用之毒品海洛因1 包（鑑驗後
    淨重0.04公克），並經警採尿送驗結果，驗有鴉片類嗎啡及
    安非他命等藥物陽性反應；(五)94年4 月11日晚上11時10分許
    ，在臺北縣土城市○○街62巷底泰順釣魚場為警查獲，扣得
    其所有供施用摻有毒品海洛因之香菸1 支（鑑驗後淨重0.94
    公克），並經警採尿送驗結果，驗有鴉片類嗎啡及安非他命
    等藥物陽性反應；(六)94年5 月3 日下午6 時許，在其臺北縣
    板橋市○○路○ 段265 巷60弄32號住處為警查獲，扣得其所
    有供施用之毒品海洛因6 包（淨重合計3.3 公克）、安非他
    命11包（驗餘淨重12.42 公克）、吸食器1 組、分裝器1 支
    、分裝袋200 只、磅秤1 台、針筒2 支等物，並經警採尿送
    驗結果，驗有鴉片類嗎啡及安非他命等藥物陽性反應；(七)95
    年1 月19日下午5 時10分許，在臺北縣土城市○○路128 巷
    口為警查獲，扣得其所有供施用之毒品海洛因1 包（毛重1.
    94公克），並經警採尿送驗結果，驗有鴉片類嗎啡及安非他
    命等藥物陽性反應，因而查獲其上開連續施用各級毒品之情
    。
二、案經臺北縣政府警察局板橋分局報請臺灣板橋地方法院檢察
    署檢察官聲請簡易判決處刑經本院改通常程序審理及臺北市
    政府警察局大安分局、松山分局、臺北縣政府警察局土城分
    局、中和分局分別移送、報請臺灣板橋地方法院檢察署檢察
    官偵查後移送併案審理。
    理  由
一、按檢察官聲請以簡易判決處刑之案件，經法院認為有第451
    條之1 第4 項但書之情形者，應適用通常程序審判之，刑事
    訴訟法第452 條定有明文。本件公訴人以現存證據已足認定
    被告犯罪，聲請本院以簡易判決處刑，論以被告甲○○犯毒
    品危害防制條例第10條第1 項、第2 項等施用毒品罪，惟核
    諸被告所犯上開連續施用第一級毒品、第二級毒品等犯行，
    量刑顯不合得以簡易判決處刑之案件，且其為累犯，量刑亦
    不宜輕縱或諭知緩刑，因認有同法第451 條之1 第4 項但書
    規定之情形，不宜逕以簡易判決處刑，爰由本院適用通常程
    序審判之。又按除被告所犯為死刑、無期徒刑、最輕本刑為
    三年以上有期徒刑之罪或高等法院管轄第一審案件者外，於
    第一次審判期日前之準備程序進行中，被告先就被訴事實為
    有罪之陳述時，審判長得告知被告簡式審判程序之旨，並聽
    取當事人、代理人、辯護人及輔佐人之意見後，裁定進行簡
    式審判程序，刑事訴訟法第273 條之1 第1 項定有明文。經
    核本件被告甲○○所犯係死刑、無期徒刑、最輕本刑為三年
    以上有期徒刑以外之罪，其於準備程序中就被訴事實為有罪
    之陳述，經法官告知簡式審判程序之旨，並聽取公訴人、被
    告之意見後，本院爰依首揭規定，合議裁定由受命法官獨任
    進行簡式審判程序，合先敘明。
二、右揭犯罪事實，業據被告甲○○於本院審理時供認不諱，復
    有上開扣案毒品海洛因、安非他命、摻有毒品海洛因之香菸
    、吸食器、分裝器、分裝袋、磅秤、針筒等物扣案、暨法務
    部調查局、憲兵司令部鑑識中心、內政部警政署刑事警察局
    等對前揭查扣毒品檢驗之鑑定通知書、鑑驗通知書、鑑定書
    、臺灣檢驗科技股份有限公司、臺灣尖端先進生技醫藥股份
    有限公司等出具之被告尿液檢驗報告等附卷足憑。又被告前
    曾於89年間因施用毒品案件，經檢察官聲請法院裁定送觀察
    、勒戒後，認無繼續施用毒品傾向，於89年2 月8 日執行完
    畢釋放，並經臺灣板橋地方法院檢察署檢察官以89年度毒偵
    字第676 號不起訴處分確定在案，有上開不起訴處分書及臺
    灣高等法院被告全國前案紀錄表在卷稽，是被告於上開觀察
    、勒戒執行完畢釋放後五年內再犯本件各施用毒品犯行，罪
    證明確，堪以認定，應予依法論科。
三、核被告甲○○所為，分別係犯毒品危害防制條例第10條第1
    項之施用第一級毒品罪及同條第2項之施用第二級毒品罪。
    被告施用上開各毒品前之持有毒品行為，應為施用之高度行
    為所吸收，均不另論罪。又其多次施用各級毒品之行為，時
    間密接，犯罪構成要件相同，顯均係基於概括犯意反覆為之
    ，應均依連續犯規定論以一罪，並加重其刑。公訴意旨就移
    送併案審理被告所犯施用各級毒品部分，雖未敘及，惟該部
    分與起訴有罪之犯罪事實有連續犯之裁判上一罪關係，應為
    起訴效力所及，本院自得併予審究，附此敘明。又被告前曾
    於88年間因賭博案件，經本院先後判處有期徒刑四月確定，
    於89年2 月16日易科罰金執行完畢，有臺灣高等法院被告全
    國前案紀錄表在卷可按，被告前受有期徒刑執行完畢後，五
    年內再犯本件有期徒刑以上之上開各罪，均為累犯，應依刑
    法第47條規定，各遞加重其刑。爰審酌被告素行、對社會之
    危害、不知悔改屢犯施用毒品之情、施用毒品期間、情節及
    其犯罪後坦承之態度等一切情狀，各量處如主文所示之刑，
    並定其應執行之刑，以資懲儆。扣案之毒品海洛因鑑驗後淨
    重合計9.2244公克、毛重1.94公克、摻有毒品海洛因香菸1
    支（鑑驗後淨重0.94公克）、毒品安非他命驗餘淨重合計12
    .934 公 克，均係查獲之毒品，依毒品危害防制條例第18條
    第1 項前段規定，不問屬於犯人與否，應予沒收銷燬；至盛
    裝上開毒品海洛因之包裝袋20只、注射針筒2 支、盛裝上開
    毒品安非他命之包裝袋12只、吸食器1 組、分裝器1 支、分
    裝袋200 只、磅秤1 台等物，均係被告所有供犯施用毒品海
    洛、安非他命所用之物，業據被告供明在卷，惟尚非製造專
    供施用毒品使用，故非屬毒品害防制條例第18條第1 項前段
    規定之「專供施用毒品之器具」，應另依刑法第38條第1 項
    第2 款規定，併予宣告沒收。
據上論斷，應依刑事訴訟法第452 條、第273 條之1 第1 項、第
299 條第1 項前段，毒品危害防制條例第10條第1 項、第2 項、
第18條第1 項前段、第23條第2 項，刑法第11條前段、第56條、
第47條、第51條第5 款、第38條第1 項第2 款，判決如主文。
本案經檢察官靳開聖到庭執行職務
中    華    民    國    95    年    3     月    20    日
                      刑事第六庭  法  官  彭  全  曄
以上正本證明與原本無異
如不服本判決應於送達後10日內向本院提出上訴狀
                                  書記官  梁  宜  庭
中    華    民    國    95    年    3     月    21    日
附錄本案論罪科刑法條全文：
毒品危害防制條例第10條
施用第一級毒品者，處 6 月以上 5 年以下有期徒刑。
施用第二級毒品者，處 3 年以下有期徒刑。


司法院資訊處製作；財團法人民間司法改革基金會備份。
